【裁判字號】    90,上易,2025
【裁判日期】    901212
【裁判案由】    動產擔保交易法
【裁判全文】
臺灣高等法院高雄分院刑事判決                    九十年度上易字第二二五號
    上  訴  人
    即  被  告  乙○○
右上訴人因違反動產擔保交易法案件，不服台灣屏東地方法院九十年度易字第九八九
號中華民國九十年九月二十七日第一審判決（起訴案號：台灣屏東地方法院檢察署九
十年度偵字第四三四五號），提起上訴，本院判決如左：
    主  文
上訴駁回。
乙○○緩刑貳年。
     事  實
一、乙○○於民國八十九年三月三十日，以動產擔保交易附條件買賣之方式，向甲○
    ○○股份有限公司（下稱奇異公司）購買車牌號碼六Ｋ—０一三二號自用小客車
    一輛，約定總價金新台幣（下同）五十四萬四千八百三十六元，自八十九年四月
    三十日起分三十六期給付，每月一期，每期給付一萬四千零五十一元，上開自用
    小客車約定存放地點為屏東縣萬丹鄉○○村○○路四十六號，在價金未付清之前
    ，上開小客車之所有權仍屬於債權人奇異公司所有，買受人僅得依約占有使用，
    不得任意遷移或為其他處分。詎乙○○身為動產擔保之債務人，在取得上開小客
    車之後，竟意圖為自己不法之利益，先於八十九年四月間將上開自用小客車遷移
    至彰化縣員林鎮，復於八十九年十二月間將該小客車出質於彰化縣員林鎮公益當
    鋪（後又贖回），並自八十九年四月三十日起即未續行給付購車分期款，致生損
    害於債權人奇異公司。
二、案經奇異公司訴請臺灣屏東地方法院院檢察署檢察官偵查起訴。
    理  由
一、右揭事實，業據上訴人即被告乙○○坦承不諱，核與告訴人奇異公司代理人曾耀
    億指訴情節相符，復有附條件買賣契約書影本、動產擔保交易登記書影本、車輛
    協尋查訪記錄表各一紙及照片六幀在卷可証，本件事證明確，被告犯行堪以認定
    。
二、查被告乙○○為動產擔保交易之債務人，於購得標的物後未知會告訴人即擅將標
    的物遷移後出質，並拒納餘款，其有不法利益之意圖甚明，而此舉亦足以使債權
    人無法就標的物求償而受有損失，故核其所為係犯動產擔保交易法第三十八條之
    罪。
三、原審依動產擔保交易法第三十八條，刑法第二條第一項前段、第十一條前段、第
    四十一條第一項前段，罰金罰鍰提高標準條例第一條前段、第二條，並審酌被告
    素行、犯罪動機、目的、手段，所生之危害及尚未與告訴人達成和解等一切情狀
    ，量處有期徒刑三月，並依法諭知易科罰金以三百元折算一日之折算標準。又
    明被告行為後法律有變更者，適用裁判時之法律。但裁判前之法律有利於行為人
    者，適用最有利於行為人之法律，刑法第二條第一項定有明文；而刑法第四十一
    條業經修正，並經總統於九十年一月十日公布施行，於同年月十二日生效。是本
    件被告犯罪之時間，雖在刑法第四十一條修正前，惟依刑法第二條第一項前段規
    定，仍應適用裁判時即修正後之刑法第四十一條第一項前段，就被告之宣告刑諭
    知易科罰金及其折算標準。經核原判決認事用法尚無不合，量刑亦稱妥適，被告
    上訴意旨並不否認犯罪，空言指摘原判決不當，並無可取，為無理由，應予駁回
    。
四、查被告未曾受有期徒刑以上刑之宣告，有卷內前科表可查，本件雙方業於九十年
    十二月五日審理期日當庭成立和解，承諾仍按期清償，有其書面字據一件在卷可
    按，告訴人代理人並當庭表示寬諒，經此偵審程序教訓，應知警惕諒無再犯之虞
    ，本院認所宣告之刑，以暫不執行為適當，併諭知緩刑二年，以勵自新。
據上論斷，應依刑事訴訟法第三百六十八條、刑法第七十四條第一款，判決如主文。
本案經檢察官董明正到庭執行職務。
中        華        民        國  九十     年    十二   月     十二     日
                              臺灣高等法院高雄分院刑事第四庭
                                  審判長法官  蕭權閔
                                        法官  陳吉雄
                                        法官  陳啟造
右正本證明與原本無異。
不得上訴。
                                      書記官  白蘭
中        華        民        國  九十     年    十二   月     十四     日
本件論罪科刑法條：
動產擔保交易法第三十八條
動產擔保交易之債務人，意圖不法之利益，將標的物遷移、出賣、出質、移轉、抵押
或為其他處分，致生損害於債權人者，處三年以下有期徒刑、拘役或科或併科六千元
以下之罰金。
                                                                    Ａ


司法院資訊處製作；財團法人民間司法改革基金會備份。
